【裁判字號】    97,交聲,2527
【裁判日期】    971223
【裁判案由】    聲明異議
【裁判全文】
臺灣高雄地方法院交通事件裁定        97年度交聲字第2527號
原處分機關  高雄市政府交通局
法定代理人  王國材
異  議  人
即受處分人  甲○○
上列異議人因違反道路交通管理處罰條例案件，對於高雄市政府
交通局民國97年10月8 日所為之處分（原處分案號：高市交裁字
第裁32-U00000000號）聲明異議，本院裁定如下：
    主  文
異議駁回。
    理  由
一、原處分意旨略以：異議人即受處分人（下稱異議人）甲○○
    駕駛車牌號碼7626-XJ 號自用小客車，於民國97年1 月20日
    10時33分許，行經屏東縣林邊鄉○○路○路平交道時，竟於
    警鈴響起、閃光號誌已顯示、遮斷器啟動後闖越該平交道，
    經內政部警政署鐵路警察局第三警務段員警以「經微電腦感
    應照相警鈴號誌燈已顯示10秒仍（強）闖越平交道」之違規
    行為逕行舉發，並經原處分機關依道路交通管理處罰條例第
    54條第1 款、第63條第1 項第3 款、第24條第1 項第4 款（
    裁決書漏引第63條第1 項第3 款、、第24條第1 項第4 款）
    之規定，裁處異議人罰鍰新臺幣（下同）1 萬元，記違規點
    數3 點，並施以道安講習。
二、聲明異議意旨略以：採證照片1 無法確定拍攝時間；採證照
    片2 顯示，異議人所駕駛7626-XJ 號自用小客車時速為36公
    里，每秒10公尺行駛；採證照片2 、3 顯示，當時7626-XJ
    號自用小客車已向前行駛至少10公尺以上，所以異議人所駕
    駛上開自用小客車實際上是在8 點幾秒時越過白線，而非10
    秒時越過白線，而實際上會觸發微電腦自動照相機的是採證
    照片上在異議人所駕駛之7626-XJ 號自用小客車左後方的藍
    色自用小客車，該藍色自用小客車從白線到前輪距離不到6
    公尺，該車才是「經微電腦感應照相警鈴號誌燈，已顯示10
    秒仍（強）闖越平交道」的事主，為此聲明異議，請求撤銷
    原處分云云。
三、按汽車駕駛人，駕車在鐵路平交道不遵守看守人員之指示，
    或遮斷器開始放下，或警鈴已響、閃光號誌已顯示，仍強行
    闖越者，處6 千元以上1 萬2 千元以下罰鍰；汽車駕駛人駕
    駛汽車違反道路交通管理處罰條例第54條規定者，除依原條
    款處罰鍰外，並予記違規點數3 點；汽車駕駛人，有第54條
    規定之情形者，應接受道路交通安全講習，道路交通管理處
    罰條例第54條第1 款、第63條第1 項第3 款、第24條第1 項
    第4 款分別定有明文。次按汽車行駛中，駕駛人看到鐵路平
    交道標誌或標線後，應即將速度降低至時速15公里以下，接
    近平交道時，應依下列規定：一、鐵路平交道設有遮斷器或
    看守人員管理者，如遮斷器已開始放下或看守人員表示停止
    時，應即暫停，俟遮斷器開放或看守人員表示通行後，始得
    通過。如遮斷器未放下或看守人員未表示停止時，仍應看、
    聽鐵路兩方無火車駛來，始得通過。二、鐵路平交道設有警
    鈴及閃光號誌者，警鈴已響，閃光號誌已顯示，駕駛人應暫
    停俟火車通過後，看、聽鐵路兩方確無火車駛來，始得通過
    。如警鈴未響，閃光號誌未顯示，仍應看、聽鐵路兩方無火
    車駛來，始得通過，道路交通安全規則第104 條第1 項第1
    款、第2 款亦有明文；又鐵路平交道號誌雙盞紅燈開始交替
    閃爍時，表示行人與車輛均禁止進入平交道，車輛並應停止
    於停止線前，如已在平交道中，應迅速離開，道路交通標誌
    標線號誌設置規則第209條亦定有明文。
四、經查：
  (一)本件拍攝採證照片之微電腦自動照相機拍攝程序係：平交道
    警鈴響起、閃光號誌顯示6-8 秒後始開始拍攝違規車輛，有
    內政部警政署鐵路警察局第三警務段97年11月28日鐵三警行
    字第0970004810號函在卷可稽，而7626-XJ 號白色自用小客
    車於97年1 月20日10時33分許，於上開平交道警鈴響起、閃
    光號誌已顯示10.0秒後仍未暫停，繼續行駛；閃光號誌已顯
    示11.0秒，7626-XJ 號白色自用小客車以時速36公里，行駛
    過平交道，違規車輛確實為第2 車道（外側車道2YO） 之車
    牌號碼7626-XJ 號自用小客車等情，有採證照片3 張在卷可
    憑，是異議人於警鈴響起，閃光號誌顯示後，仍闖越平交道
    乙情，堪予認定。
  (二)又汽車駕駛人於聽到平交道警鈴響起、見到閃光號誌顯示時
    即應暫停等候火車經過，而非於遮斷器啟動後始應停車，業
    據前開規定規範明確，惟本件異議人駕駛該車輛於97年1 月
    20日10時33分許，於閃光號誌已顯示10.0秒時，車身在黃網
    區，該車輛前輪即將穿越平交道；於閃光號誌已顯示11.0秒
    ，平交道遮斷器亦已啟動時，該車輛甫穿越平交道，有照片
    在卷可佐，則異議人既聽見警鈴響聲，即應暫停俟火車通過
    ，而非於火車通過之前強行闖越平交道，是異議人所辯即無
    可採。
  (三)雖異議人復以：觸發微電腦自動照相機的車輛應是採證照片
    上在7626-XJ 號自用小客車左後方的藍色自用小客車，該藍
    色自用小客車從白線到前輪距離不到6 公尺，才是「經微電
    腦感應照相警鈴號誌燈已顯示10秒仍（強）闖越平交道」的
    事主等語置辯。惟上開時、地，行駛於異議人左後方之深色
    自用小客車（內側車道1YO） 之違規情形係：於平交道警鈴
    響起、閃光號誌顯示11.0拍攝第1 張、12秒拍攝第2 張，時
    速36公里，惟因該深色自小客車採證照片，車牌模糊無法辨
    識，無法製單告發，與異議人駕駛之7626-XJ 號自用小客車
    （外側車道2YO） 違規情形為：於平交道警鈴響起、閃光號
    誌顯後10.0秒拍攝第1 張、11.0秒拍攝第2 張，時速36公里
    之情形不同，舉發機關並未誤認乙節，亦據內政部警政署鐵
    路警察局第三警務段以97年11月28日鐵三警行字第09700048
    10號函及該函檢附之照片說明在卷，是異議人上開所辯，亦
    難憑採。且該深色自用小客車是否違規，與本件異議人所受
    裁處是否合法並無直接關係，尚未能執此為異議人有利之認
    定，附此敘明。
五、縱上所述，異議人確有裁決書上所載違規情事，原處分機關
    據以援引上開規定，裁處異議人罰鍰1 萬元，記違規點數3
    點、施以道安講習，並無不當。本件異議為無理由，應予駁
    回。
六、據上論斷，應依道路交通案件處理辦法第19條，裁定如主文
中    華    民    國    97    年    12    月  23      日
                  交通法庭    法  官  王淑惠
以上正本證明與原本無異。
如不服本裁定應於送達後5日內向本院提出抗告狀。
中    華    民    國    97    年    12    月  23      日
                              書記官  郭素蓉


司法院資訊處製作；財團法人民間司法改革基金會備份。
